臺灣板橋地方法院刑事判決　　　　　　　　　　　　　九十二年度訴字第八八九號
　　公　訴　人　臺灣板橋地方法院檢察署檢察官
　　被　　　告　甲○○
右列被告因違反菸酒管理法等案件，經檢察官提起公訴（九十一年度偵字第二二九二
五號），本院判決如左：
    主  文
甲○○無罪。
    理  由
一、公訴意旨略以：被告甲○○係位於臺北縣三重市○○路一三一號統一商行之負責
    人，被告丙○○（另經本院改以簡易判決處刑）係受僱於被告甲○○，二人均明
    知綽號「石頭」之真實姓名年籍不詳之男子所兜售之橘七星（SILVER STARLET）
    、黑七星（SEVEN STARS）、深藍七星（MILD SEVEN）、淺藍七星（MILD SEVEN
    LIGHTS）、銀大衛（DAVIDOFF ULTRA）、白大衛（DAVIDOFF LIGHTS）、黑大衛
    （DAVIDOFF CLASSIC）、紅大衛（DAVIDOFF SUPREME）、卡迪爾（CATIER
    LIGHTS）、和平（PEACE）、峰（MI-NE）、卡斯特（CASTER）等香菸及金門高梁
    酒，均為未經許可產製或輸入之未稅菸酒，且卡迪爾香菸係過期劣菸，另其中橘
    七星香菸、紅大衛香菸、金門高梁酒，分別係仿冒「DAVIDOFF」、「金門」之註
    冊商標圖樣，且上開「DAVIDOFF」圖樣分別係日商日本香煙產業股份有限公司、
    瑞士商大衛朵夫公司向經濟部中央標準局申請商標註冊，取得商標專用權，專用
    於菸、菸草等商品，現仍在專用期間；另「金門」圖樣係金門酒廠實業股份有限
    公司向經濟部中央標準局申請商標註冊，專用於高梁酒等商品，現亦在專用期間
    。被告丙○○仍於民國九十一年間，向綽號「石頭」販入上開私菸、劣菸，以及
    販入仿冒之橘七星香菸、紅大衛香菸、金門高梁酒，且仿冒之紅大衛香菸並貼附
    偽造「專賣憑證ＤＦＣ五二０三號」。又被告甲○○、丙○○二人竟意圖欺騙消
    費者而在統一商行所擺設真品中摻雜上開仿冒橘七星、紅大衛香菸、金門高梁酒
    ，並陳列上開黑七星、深藍七星、淺藍七星、銀大衛、白大衛、黑大衛、和平、
    峰、卡斯特等私菸，及過期卡迪爾劣菸，為警於九十一年十一月二十八日十九時
    許，在上開處所查獲，並扣得橘七星三十九條、黑七星七條、深藍七星一０一條
    、淺藍七星五十四條、銀大衛二十四條、白大衛二十九條、黑大衛二十六條、紅
    大衛十五條、卡迪爾四十四條、和平二條、峰十條、金門高梁酒五八度０．三公
    升二十四瓶、金門高梁酒五八度０．六公升二十九瓶（起訴書誤載為十八瓶）、
    金門高梁酒五八度０．七五公升一瓶（起訴書誤載為十二瓶）、金門高梁酒三八
    度０．六公升七十六瓶，因認被告甲○○涉犯菸酒管理法第四十七條之販賣私菸
    私酒、同法第四十八條第二項（起訴書漏載第二項）之販賣劣菸、行為時之商標
    法第六十三條之販賣仿冒商標商品及刑法第二百十六條、第二百十二條之行使偽
    造特種文書等四罪嫌云云。
二、按犯罪事實應依證據認定之，無證據不得認定犯罪事實。又不能證明被告犯罪者
    ，應諭知無罪之判決，刑事訴訟法第一百五十四條第二項、第三百零一條第一項
    分別定有明文。另按認定犯罪事實應憑積極證據，倘積極證據不足以為不利於被
    告事實之認定時，即應為有利被告之認定，更不必有何有利之證據，最高法院三
    十年上字第八一六號著有判例，所謂「積極證據足以為不利被告事實之認定」，
    依據同院七十六年臺上字第四九八六號判例意旨，係指據為訴訟上證明之全盤證
    據資料，在客觀上以達於通常一般之人均不致於有所懷疑，而得確信被告確曾犯
    罪之程度；若未達到此一程度，而有合理懷疑之存在時，即無從為被告有罪之確
    信。
三、本件公訴人認被告甲○○涉犯前揭四罪嫌，無非係以被告丙○○於警詢時、第一
    次偵訊時，均供稱伊受僱於被告甲○○，月薪新台幣（下同）二萬元，因被告甲○○無法申請營利事業登記證，始由伊擔任負責人等情（見九十一年十一月二十
    八、二十九日警詢筆錄；九十一年十一月二十九日偵訊筆錄），雖被告丙○○事
    後翻供，供稱伊非受僱於被告甲○○云云，惟案重初供，被告丙○○事後所述，
    顯係迴護之詞，而認被告甲○○辯稱伊非統一商行負責人乙節，不足採信等為其
    主要論據。訊據被告甲○○則矢口否認有何販賣私菸私酒、販賣劣菸、販賣仿冒
    商標商品及行使偽造特種文書等犯行，並辯稱：伊雖曾於上址經營「皇冠商行」
    ，並僱用被告丙○○為店員，惟至八十九底時已將該店讓給被告丙○○經營，被
    告丙○○並將店名更改為「統一商行」，是本案於九十一年十一月二十八日被查
    獲時伊並非統一商行之負責人，該店販賣私菸私酒、販賣劣菸、販賣仿冒商標商
    品及行使偽造特種文書等行為，均與伊無涉，自不得令伊負擔刑責等語。經查：
（一）同案被告丙○○於九十一年十一月二十八日、二十九日警詢及九十一年十一月
      二十九日第一次檢察官訊問時固供稱上開「統一商行」為被告甲○○所經營，
      伊係以月薪二萬元代價受僱擔任店員等情，惟其後於九十二年二月十九日經檢
      察官訊時則改稱「統一商行」為伊所經營，因害怕，又沒上過法庭，才亂講受
      僱於被告甲○○擔任店員等情（見九十二年二月十九日偵訊筆錄），其於九十
      二年四月十六日本院訊問時亦供稱伊係八十九年二月間受僱在「皇冠商行」工
      作，作了三、四個月，老板即被告甲○○說要將店頂讓出去，伊就離職了，直
      至九十一年（按應為九十年之誤）一月份，自己則向房東承租該址開設「統一
      商行」，並由其一人經營等情（見本院九十二年四月十六日訊問筆錄），由此
      可知，同案被告何淑真就「被告甲○○是否為統一商行負責人」之供述，先後
      予盾，互有歧異，公訴人是否得以僅採信前揭不利於被告甲○○之供述內容（
      指被告何淑真於警詢及第一次檢察官偵訊所供）認定被告成立犯罪，而捨棄其
      後有利於被告甲○○之供述內容不採，即生疑義﹖苟無其他證據加以佐證，仍
      不得僅以「案重初供」作為採證之依據。
（二）而同案被告丙○○於本院審理中已提出其與乙○○簽訂之房屋租賃契約書佐證
      其係自九十年一月一日起開始承租臺北縣三重市○○路一三一號，用以開設統
      一商行，此有該租賃契約書一件附卷可稽，另經檢察官聲請於本院詰問證人即
      上開房屋出租人乙○○後，證人乙○○亦證稱上址房屋本來出租給被告甲○○
      賣洋菸及洋酒，至八十九年底時，被告甲○○將店頂讓給被告丙○○，才於九
      十年初跟被告丙○○重新簽訂租約，租金並由被告丙○○給付等情（見本院九
      十二年一月二十九日審判筆錄），而本院為求慎重並函請臺北縣政府提供統一
      商行相關登記資料，由其函覆之相關資料可知，被告甲○○業於八十九年九月
      二十七日與被告丙○○簽訂讓渡書，將「皇冠商行」讓渡給被告丙○○，被告
      丙○○並委託王連生以「統一商行」名稱辦理營利事業登記，此有臺北縣政府
      九十二年五月二十日北府建登字第０九二０三四五六六八號函附之讓渡書、營
      利事業登記審查表、委託書、營利事業證記證各一件在卷可憑，據此可知，被
      告丙○○於公訴人起訴之本案犯罪時間內（九十一年間起至九十一年十一月二
      十八日止）確實擔任「統一商行」之負責人，則其於警詢及第一次檢察官偵訊
      時所供伊受僱於被告甲○○，月薪二萬元，因被告甲○○無法申請營利事業登
      記證，始由伊擔任負責人等情，尚非實情。況且員警於上址「統一商行」查獲
      本案時，現場僅有獲被告丙○○在場，被告甲○○並未同遭查獲，更難據被告
      丙○○前開不利於被告甲○○之供述內容即推論「被告甲○○為統一商行之負
      責人，並以月薪二萬元代價僱用被告丙○○」。
    綜上敘述，被告甲○○所辯上情，堪予採信，公訴人憑以認定被告甲○○成立本
    件罪嫌之論據，在客觀上顯未達於通常一般之人均不致於有所懷疑之程度，即有
    合理懷疑之存在，無從為被告甲○○有罪之確信，自難以相關刑責相繩。此外，
    復查無其他積極證據足認被告甲○○有何公訴人所指之販賣私菸私酒、販賣劣菸
    、販賣仿冒商標商品及行使偽造特種文書等犯行，既不能證明其犯罪，爰依法諭
    知無罪之判決。
據上論斷，應依刑事訴訟法第三百零一條第一項前段，判決如主文。
本案經檢察官程秀蘭到庭執行職務。
中      華      民      國    九十三    年      二      月     十二     日
                                      臺灣板橋地方法院刑事第十四庭
                                          審判長法  官  趙義德
                                                法  官  張江澤
                                                法  官  絲鈺雲
右正本證明與原本無異
如不服本判決應於送達後十日內向本院提出上訴狀
                                                書記官  陳秀慧
中      華      民      國    九十三    年      二      月     十二     日
